臺灣高雄地方法院刑事判決　　　　　　　 94年度訴字第935號
公　訴　人　臺灣高雄地方法院檢察署檢察官
被　　　告　乙○○　男　38歲.
上列被告因違反毒品危害防制條例案件，經檢察官提起公訴（94
年度毒偵字第1567號），本院合議庭裁定由受命法官獨任進行簡
式審判程序，茲判決如下：
    主  文
乙○○施用第一級毒品，累犯，處有期徒刑壹拾月，扣案之第一
級毒品海洛因壹包（淨重零點零陸公克、空包裝重零點貳伍公克
）沒收銷燬之。
    事  實
一、乙○○曾於民國91年間因施用毒品案件，經本院分別以91年
    度訴字第1166號、91年度訴字第2430號刑事判決判處有期徒
    刑7月、1年確定，經聲請由本院裁定應執行有期徒刑1年5月
    確定後，於93年10月22日執行完畢。其前於88年間因施用毒
    品案件，經本院以88年度毒聲字第9636號裁定送勒戒處所觀
    察、勒戒後，認無繼續施用毒品之傾向，經臺灣高雄地方法
    院檢察署檢察官於89年1月31日以89年度戒毒偵字第210號為
    不起訴處分確定；復於89年間，因施用毒品，經本院以89年
    度毒聲字第5024號裁定送勒戒處所觀察、勒戒後，認有繼續
    施用毒品之傾向，經本院以90年度毒聲字第7460號裁定令入
    戒治處所施以強制戒治，並以91年度毒聲字第2488號裁定停
    止戒治付保護管束，復以91年度毒聲字第4823號裁定撤銷停
    止戒治令入戒治處所施以強制戒治，於92年 6月16日強制戒
    治期滿。詎其不知悔改，明知海洛因業經公告為毒品危害防
    制條例第2條第2項所列管之第 1級毒品，不得非法持有、施
    用，復基於施用第 1級毒品海洛因之犯意，於前揭強制戒治
    執行完畢釋放後5年內，於94年1月28日下午約1時、2時許，
    在其位於高雄縣大寮鄉○○路3巷3號居處內，將海洛因摻入
    香菸內點燃吸食之方式，施用第1級毒品海洛因1次。嗣經警
    方於94年1月28日下午4時20分，在高雄縣大寮鄉○○路97號
    前臨檢，並扣得海洛因1包（淨重0. 06公克、空包裝重0.25
    公克）且於94年2月1日上午11時45分採尿送驗後，始知上情
    。
二、案經高雄市政府警察局苓雅分局報請臺灣高雄地方法院檢察
    署檢察官偵查起訴。
    理  由
一、本案被告乙○○所犯係死刑、無期徒刑、最輕本刑為 3年以
    上有期徒刑以外之罪，其於準備程序就前揭被訴事實為有罪
    之陳述，經受命法官告知簡式審判程序之旨，並聽取其與公
    訴人之意見後，本院認無不得或不宜改依簡式審判程序進行
    之處，爰依刑事訴訟法第273條之1第 1項、第284條之1，裁
    定本件由受命法官獨任進行簡式審判程序，合先敘明。
二、訊據被告對其於上揭時、地施用第 1級毒品海洛因之事實，
    於本院審理時（參見本院94年 5月19日審判筆錄）坦承不諱
    ，且有扣案粉末1包，經送驗後係第1級毒品海洛因（淨重0.
    06公克、空包裝重0.25公克），此有法務部調查局94年4月6
    日調科壹字第220019668號鑑定通知書 1紙（參見本院卷宗）
    附卷可稽。另查：
  (一)被告係於94年2月1日上午11時45分，經臺灣高雄地方法院檢
    察署委託警方採集被告尿液送驗結果，呈嗎啡陽性反應，此
    有高雄市立凱旋醫院94年 2月21日轉碼編號00000000濫用藥
    物尿液檢驗報告及尿液姓名對照表各 1紙附卷可稽，足見被
    告確有施用第1級毒品海洛因之事實。
  (二)按海洛因施用入人體後水解還原成嗎啡，再循嗎啡之代謝方
    式排出體外，業據行政院衛生署藥物食品檢驗局73藥檢一字
    第030221號函說明綦詳，且依醫學臨床實驗及根據英國藥學
    會出版ＩｓｏｌａｔｉｏｎａｎｄＩｎｄｅｎｔｉｆｉｃａ
    ｔｉｏｎｏｆＤｒｕｇｓ乙書第 293頁載明：海洛因經注射
    入人體後，在體內迅速水解成６ＭｏｎｏａｃｅｔｙＩｍｏ
    ｒｐｈｉｎｅ，再緩緩繼續水解成嗎啡，然後再循嗎啡之謝
    方式排出，同書第431至432頁並載有：嗎啡經注射入人體後
    ，約50%以上於 8小時內自尿中排出，至24小時排出約90%，
    但48小時後仍有微量可檢出等語。是參酌前揭報告，被告自
    白於前揭時間有施用第1級毒品海洛因1次之犯行等語，核與
    事實相符，應堪採信。
  (三)另犯毒品危害防制條例第10條施用第 1級毒品之罪者，檢察
    官應先聲請法院裁定將被告令送勒戒處所觀察、勒戒，經觀
    察、勒戒後，認有繼續施用毒品傾向者，應由檢察官聲請法
    院裁定將被告令入戒治處所施以強制戒治，且經強制戒治執
    行完畢釋放後，5年內再犯第 10條之罪，檢察官應依一般刑
    事訴訟程序予以起訴論罪科刑，此觀諸毒品危害防制條例第
    20條第1項、第 2項、第23條第2項前段規定自明。經查，被
    告前於88年間因施用毒品案件，經本院以88年度毒聲字第96
    36號裁定送勒戒處所觀察、勒戒後，認無繼續施用毒品之傾
    向，經臺灣高雄地方法院檢察署檢察官於89年 1月31日以89
    年度戒毒偵字第210號為不起訴處分確定；復於 89年間，因
    施用毒品，經本院以89年度毒聲字第5024號裁定送勒戒處所
    觀察、勒戒後，認有繼續施用毒品之傾向，經本院以90年度
    毒聲字第7460號裁定令入戒治處所施以強制戒治，並以91年
    度毒聲字第2488號裁定停止戒治付保護管束，復以91年度毒
    聲字第4823號裁定撤銷停止戒治令入戒治處所施以強制戒治
    ，於92年 6月16日強制戒治期滿等情之事實，此有臺灣高等
    法院被告全國前案紀錄表、本院被告院內索引卡紀錄表、臺
    灣高雄地方法院檢察署刑案資料查註紀錄表各 1紙附卷可參
    。被告前既曾因施用毒品案件，經強制戒治後，復因施用毒
    品，其於前開強制戒治執行完畢釋放後 5年內，再犯本案施
    用毒品罪，依毒品危害防制條例第23條第 2項之規定，屬應
    依法論罪科刑之行為，依前開說明，本案被告上開所為，係
    於92年6月16日強制戒治執行完畢釋放後5年內，再犯毒品危
    害防制條例第10條第1項施用第1級毒品罪，事證明確，被告
    上開犯行洵堪認定。
三、按海洛因為毒品危害防制條例第2條第2項第 1款所明定之第
    1級毒品。核被告所為，係犯同條例第10條第 1項之施用第1
    級毒品罪。被告持有第 1級毒品進而施用，持有之低度行為
    為施用之高度行為所吸收，不另論持有毒品之罪。另查，被
    告曾於91年間因施用毒品案件，經本院分別以91年度訴字第
    1166號、91年度訴字第2430號刑事判決判處有期徒刑7月、1
    年確定，經聲請由本院裁定應執行有期徒刑1年5月確定後，
    於93年10月22日執行完畢，此有臺灣高等法院被告全國前案
    紀錄表、本院被告院內索引卡紀錄表、臺灣高雄地方法院檢
    察署刑案資料查註紀錄表各1份存卷可考，其於5年內再犯本
    案有期徒刑以上之罪，為累犯，應依刑法第47條之規定加重
    其刑。爰審酌被告前因施用毒品案件經強制戒治執行完畢釋
    放後，仍未能徹底戒絕毒品，復犯本案施用毒品罪，顯見其
    無戒毒悔改之意，惟念其施用毒品之次數、施用毒品乃自戕
    一己之身體健康，尚未對他人造成危害，且犯後已坦承犯行
    ，態度良好等一切情狀，量處如主文所示之刑。
四、至扣案之粉末 1包（淨重0.06公克、空包裝重0.25公克），
    經送驗後係第 1級毒品海洛因，已如前述，屬違禁物，不問
    是否屬與犯人所有與否，依毒品危害防制條例第18條第 1項
    前段規定，均併予宣告沒收銷燬之。又鑑定耗損之毒品，既
    已滅失，即無庸併予宣告沒收銷燬，附此敘明。
據上論斷，應依刑事訴訟法第273條之1第1項、第299條第 1項前
段，毒品危害防制條例第10條第1項、第18條第1項前段，刑法第
11條、第47條，判決如主文。
本案經檢察官甲○○到庭執行職務。
中　　華　　民　　國　　94　　年　　5 　　月　　20　　日
                   鳳山刑事第3庭法　  官  唐中興
右正本證明與原本無異。
如不服本判決，應於判決送達後10日內，向本院提出上訴狀。
                                書 記 官  顏宗貝
中　　華　　民　　國　　94　　年　　5 　　月　　20　　日
附錄本案判決論罪科刑法條：
毒品危害防制條例第10條
施用第1級毒品者，處6月以上5年以下有期徒刑。
施用第2級毒品者，處3年以下有期徒刑。
